臺灣高雄地方法院刑事判決
111年度審易字第202號
公  訴  人  臺灣高雄地方檢察署檢察官
被      告  林璟鋐


上列被告因竊盜案件，經檢察官提起公訴（110年度偵字第19018
號），本院判決如下：
　　主　文
林璟鋐犯竊盜罪，累犯，處拘役參拾日，如易科罰金，以新臺幣
壹仟元折算壹日。
　　事　實
一、林璟鋐意圖為自己不法之所有，基於竊盜之犯意，於民國11
    0年9月2日13時48分許，至高雄市○○區○○街00號胡登翔住處
    外，徒手竊取胡登翔所有之電線2條，得手後將電線置於腳
    踏車置物籃而離去。嗣因胡登翔發現電線失竊後，遂報警處
    理，經警循線查悉上情。
二、案經胡登翔訴由高雄市政府警察局鳳山分局報告臺灣高雄地
    方檢察署檢察官偵查起訴。
　  理  由
一、按被告以外之人於審判外之陳述，雖不符刑事訴訟法第159
    條之1至第159條之4之規定，而經當事人於審判程序同意作
    為證據，法院審酌該言詞陳述或書面陳述作成時之情況，認
    為適當者，亦得為證據，刑事訴訟法第159條之5第1項定有
    明文。查檢察官、被告對於本判決所引用審判外之言詞或書
    面陳述，表示同意有證據能力（見審易卷第29頁），本院審
    酌該具有傳聞證據性質之證據，其取得過程並無瑕疵，與待
    證事實具有關聯性，證明力非明顯過低，以之作為證據係屬
    適當，認俱得為證據。
二、認定犯罪事實所憑之證據及理由：
　　前揭犯罪事實，業據被告林璟鋐於警詢、偵訊及本院審理時
    坦承不諱，核與證人胡登翔於警詢之證述情節相符，並有高
    雄市政府警察局鳳山分局扣押筆錄、扣押物品目錄表、胡登
    翔出具之贓物認領保管單各1份、監視器影像檔案光碟1片、
    翻拍照片15張在卷可稽，足認被告之自白與事實相符，故本
    件事證明確，被告前揭犯行，堪以認定，應依法論科。
三、論罪科刑：
㈠、核被告林璟鋐所為，係犯刑法第320條第1項之竊盜罪。
㈡、至檢察官認被告前揭所為係犯刑法第321條第1項第2款之逾越
    安全設備竊盜罪嫌。惟查：①被告於警詢、偵訊及審理中俱
    稱：犯罪時間、地點都沒有錯，電捲門雖然有縫隙沒有完全
    關上，但我是拿外面的電線，手沒有伸進去等語（見警卷第
    4頁、偵卷第85頁、審易字卷第35頁）。②前揭監視器翻拍照
    片雖可見被告有於上開時、地拿取電線，然翻拍照片顯示被
    告均手持雨傘，在胡登翔前揭住處之外，並無足以判別被告
    有將手伸入鐵捲門縫隙內之影像，有監視器翻拍照片15張存
    卷可查（見偵卷第103頁至第112頁）。③何況，證人胡登翔
    於偵訊時證稱：我沒有看到被告竊取電線的過程，但是我記
    得電線是放在鐵門內等語（見偵卷第91頁），益證證人胡登
    翔係僅憑印象，而認定電線在鐵門內，但監視器畫面僅有被
    告撐傘在外竊取之影像，此無法補強證人胡登翔之記憶無誤
    ，基於罪證有疑，利於被告之解釋原則，實難遽認被告有將
    手伸入電捲門內竊取電線之事實，自難以刑法第321條第1項
    第2款之逾越安全設備竊盜罪相繩。惟因二者基本社會事實
    同一，且對被告之防禦權亦不生影響，本院自應加以審理，
    並依刑事訴訟法第300條規定，予以變更起訴法條。
㈢、被告前因竊盜案件，經本院以108年度簡字第130號判處有期
    徒刑3月確定；又因侵占案件，經本院以108年度簡字第2588
    號判處有期徒刑3月、3月，應執行有期徒刑4月確定；復因
    竊盜案件，經本院以108年度審易字第1049號判處有期徒刑7
    月，嗣於臺灣高等法院高雄分院以108年度上易字第636號審
    理時，撤回上訴而確定；上開4罪，由本院以109年度聲字第
    93號裁定定應執行有期徒刑11月確定，於109年9月5日縮刑
    期滿執行完畢，有臺灣高等法院被告前案紀錄表1份附卷可
    稽，其於受有期徒刑執行完畢後，5年以內，故意再犯本件
    有期徒刑以上之罪，為累犯；而本件並無刑法第59條規定得
    減輕之情形，且適用累犯加重時，亦無超過其所應負擔罪責
    之情事，參酌司法院大法官釋字第775號解釋意旨，應依刑
    法第47條第1項之規定加重其刑。
四、本院審酌被告不思以己力獲取財物，竟為貪圖一己之私而竊
    取胡登翔之財物；且除上開論以累犯之前科外，曾有違反毒
    品危害防制條例、多次竊盜之素行。然考量被告坦認犯行，
    已返還竊得之物，且被告竊得電線之價值；兼衡以被告於警
    詢時自承之智識程度、經濟狀況等一切情狀，量處如主文所
    示之刑，併諭知易科罰金之折算標準。
五、被告竊得之電線2條業經警方發還胡登翔，業經證人胡登翔
    警詢時證述在卷（見警卷第8頁），並有贓物認領保管單1紙
    在卷可證（見警卷第21頁），故依刑法第38條之1第5項規定
    ，不予宣告沒收。
據上論斷，應該刑事訴訟法第299條第1項前段、第300條，刑法
第320條第1項、第47條第1項、第41條第1項前段，刑法施行法第
1條之1第1項，判決如主文。
本案經檢察官高永翰提起公訴，檢察官范文欽到庭執行職務。
中　　華　　民　　國　　111 　年　　4 　　月　　12　　日
                  刑事第五庭    法　官  陳川傑
以上正本證明與原本無異。
如不服本判決應於收受判決後20日內向本院提出上訴書狀，並應
敘述具體理由。其未敘述上訴理由者，應於上訴期間屆滿後20日
內向本院補提理由書(均須按他造當事人之人數附繕本)「切勿逕
送上級法院」。
因疫情而遲誤不變期間，得向法院聲請回復原狀。
中　　華　　民　　國　　111 　年　　4 　　月　　12　　日
                                書記官  王翌翔
附錄本件論罪科刑之法條全文：
中華民國刑法第320條
意圖為自己或第三人不法之所有，而竊取他人之動產者，為竊盜
罪，處5年以下有期徒刑、拘役或50萬元以下罰金。
意圖為自己或第三人不法之利益，而竊佔他人之不動產者，依前
項之規定處斷。
前二項之未遂犯罰之。